臺灣臺中地方法院刑事判決　　　　　　　　　　　　　九十年度易字第一四九一號
　　公　訴　人　台灣台中地方法院檢察署檢察官
　　被　　　告　甲○○○
　　選任辯護人　吳雪如
右列被告因妨害名譽案件，經檢察官提起公訴（九十年度偵字第五七號），本院判決
如左：
    主  文
甲○○○意圖散布於眾，而傳述足以毀損他人名譽之事，處有期徒刑參月，如易科罰
金，以參佰元折算壹日。
    事  實
一、甲○○○曾於民國（下同）七十二年、七十四年間犯違反票據法、妨害名譽等罪
    （不構成累犯）。其因不滿台中市政府於八十九年九月六日上午八時許，依法
      執行第一、二期公共設施保留地違建拆除工作，致其所有地上違建物將遭拆除
    ，    先以跳樓方式在場阻撓拆除工作之進行，經台中市警察局之員警以雲梯車
    救下後    ，仍不罷休，竟於當日上午十時許，意圖散布於眾，在台中市○○路
    三號其住處內    ，向在場採訪之群健有線股份有限公司、台中廣播有限公司、
        全國廣播有限公司、台灣廣播有限公司等新聞媒體，公然傳述台中市政府市
    長乙    ○○及副市長丙○○拆除地上違建可拿新台幣六千萬元「Commission」
，渠二人拆除違建純為私利等不實並足以毀損台中市市長、副市長乙○○、丙○○名
譽之事。
二、案經被害人乙○○、丙○○告訴偵辦。
        証據並所犯法條
一、訊據被告甲○○○矢口否認有右揭犯行，辯稱：伊說市長乙○○及丙○○沒有人
    性，係針對之乙○○、丙○○個人所發表的言論，與公署即台中市府無干，且伊
    沒有說回扣，伊所說的是ＣＯＭＭＩＳＳＩＯＮ，是獎金云云。惟查：右揭事實
    業據被害人丙○○於偵查中指述歷歷，復有群健有線公司台中新聞錄影帶及記者
    會譯文摘要各乙份附卷可稽。足証被告甲○○○所辯，顯係事後飾卸之詞，不足
    採信，本件事証明確，被告甲○○○犯行洵堪認定。
二、核被告甲○○○所為，係犯刑法第三百十條第一項之罪嫌。被告一行為致被害人
    台中市市長乙○○及副市長丙○○名譽受損，而觸犯數罪名，為想像競合犯，請
    從一重處斷。
三、依刑事訴訟法第二百五十一條第一項提起公訴
    此    致
台灣台中地方法院
中      華      民      國    九十    年      三      月   三十     日
                                      檢  察  官    丁    ○   ○
中      華      民      國    九十    年      四      月     二十     日
右正本證明與原本無異                  書  記  官    林    文   彥
附錄本案所犯法條全文參考法條：
中華民國刑法第三百一十條
(誹謗罪)
意圖散布於眾，而指摘或傳述足以毀損他人名譽之事者，為誹謗罪，處一年以下有期
徒刑、拘役或五百元以下罰金。
散布文字、圖畫犯前項之罪者，處二年以下有期徒刑、拘役或一千元以下罰金。
對於所誹謗之事，能證明其為真實者，不罰。但涉於私德而與公共利益無關者，不在
此限。
-----------------------------------------------------------------------------
---
筆數：1／1  選擇畫面 回檢索
一、
二、案經    警察局    分局移送臺灣臺中地方法院檢察署檢察官偵查起訴。
    理  由
一、
二、
據上論斷，應依刑事訴訟法第二百九十九條第一項前段，
刑法第  百  十  條第  項、第四十一條、第四十二條第二項，
罰金罰鍰提高標準條例第一條前段、第二條，
判決如主文。
本案經檢察官郭瑞祥到庭執行職務
中      華     民      國      九十一      年      一      月    九    日
                                臺灣臺中地方法院刑事第七庭
                                        法  官  林念祖
右正本證明與原本無異。
如不服本判決，應於送達後十日內向本院提出上訴狀 （須附繕本） ，上訴於台灣高等
法院台中分院。
                                        書記官
中      華      民      國      九十一      年      一      月    九    日
附錄論罪科刑法條
